臺灣彰化地方法院刑事判決　　　　　　 100年度易字第1122號
公　訴　人　臺灣彰化地方法院檢察署檢察官
被　　　告　林致成
上列被告因詐欺案件，經檢察官提起公訴（100 年度偵字第7291
號），被告於準備程序進行中就被訴事實為有罪之陳述，經本院
合議庭裁定改依簡式審判程序審理，判決如下：
    主  文
林致成意圖為自己不法之所有，以詐術使人將本人之物交付，處
拘役伍拾日，如易科罰金，以新臺幣壹仟元折算壹日。
    事  實
一、林致成於民國99年間某日，向大陸地區賣家以每組新臺幣（
    下同）400 元之代價購得複合式陰莖增大系統後，明知該商
    品並無如美國ProExtender 原廠製造之商品般有使男性陰莖
    增大與性行為更持久之療效，且成份亦與原廠製造者不相同
    ，竟意圖為自己不法之所有，於99年間某日，在彰化縣和美
    鎮○○路41號住處，透過電腦網際網路設備連線至露天拍賣
    網站後，以其申請之「bmＺ000000000」拍賣帳號，虛偽刊登
    販售「ProExtender 複合式陰莖增大系統」之訊息，並標示
    產品產地為美國，張貼其購得之複合式陰莖增大系統照片，
    及轉載ProExtender 複合式陰莖增大系統官方網站所載明之
    產品內容、資訊，以每組899 元之價額，佯稱在網路上販售
    「ProExtender 複合式陰莖增大系統」之商品。嗣於100 年
    2 月底某日，適有陳聲樂在其位於新北市○○區○○路2 段
    13 號6樓住處上網瀏覽該販售「ProExtender 複合式陰莖增
    大系統」之網頁後，誤信林致成所販售者為具有療效之原廠
    製造商品，陷於錯誤，以899 元之金額購買上開商品，並於
    100 年3 月3 日下午2 時25分許，匯款899 元至林致成之母
    親張翠娥所申請，中華郵政股份有限公司彰化中庄仔郵局帳
    號為00000000000000帳戶內。俟陳聲樂於100 年3 月間某日
    收取上開商品後，發覺所購之物與原廠製造之商品應有之配
    件、材質不同，且不具網站上所宣稱之療效，內容及產地亦
    不實，始知受騙而報警處理。
二、案經陳聲樂訴由臺北市政府警察局中山分局報告臺灣板橋地
    方法院檢察署呈請臺灣高等法院檢察署檢察長令轉臺灣彰化
    地方法院檢察署檢察官偵查起訴。
    理  由
一、本案被告林致成所犯之罪，並非法定刑為死刑、無期徒刑或
    最輕本刑3 年以上有期徒刑之罪，亦非高等法院管轄第一審
    之案件，其於本院準備程序中就被訴事實已為有罪之陳述，
    本院乃裁定進行簡式審判程序。又簡式審判程序之證據調查
    ，依刑事訴訟法第273 條之2 規定，不受同法第159 條第1
    項審判外陳述排除之限制，再被告對於卷內之各項證據亦不
    爭執證據能力，故卷內所列之各項證據，自得作為證據，先
    予敘明。
二、上揭犯罪事實，業據被告林致成坦承不諱，核與被害人陳聲
    樂於警詢、偵查中之指述相符（見臺灣板橋地方法院檢察署
    100 年度偵字第18946 號偵卷第5 頁至第5 頁反、第46頁至
    第47頁），復有中華郵政股份有限公司100 年5 月24日儲字
    第1000082617號函暨所附開戶基本資料、客戶歷史交易清單
    、郵政國內匯款執據、露天拍賣帳號「bmＺ000000000」所刊
    登之交易資料網頁各1 份（見臺灣板橋地方法院檢察署100
    年度偵字第18946 號偵卷第10頁至第12頁、第15頁至第20頁
    、第24頁至第35頁）在卷可稽，足認被告任意性自白與事實
    相符，本件事證明確，其犯行堪以認定，應予依法論科。
三、核被告林致成所為，係犯刑法第339 條第1 項詐欺取財罪。
    爰審酌被告正值壯年，不思以正當之方式獲取財物，竟為牟
    利，明知所販售之商品係購自大陸地區，非美國原廠所製造
    ，竟仍於拍賣網站上標明產地為美國，復將原廠製造之產品
    內容張貼於網站上，致被害人誤信為真購買該商品，所為實
    不足取，惟念其犯後坦承犯行，態度尚佳，並衡以被害人受
    害程度，及被告犯罪之動機、目的、手段等一切情狀，量處
    如主文所示之刑，並諭知易科罰金之折算標準，以示懲儆。
據上論斷，應依刑事訴訟法第273 條之1 第1 項、第299 條第1
項前段，刑法第339 條第1 項、第41條第1 項前段，刑法施行法
第1 條之1 ，判決如主文。
本案經檢察官黃顗雯到庭執行職務。
中    華    民    國  100     年    11    月    17    日
                  刑事第三庭    法  官    簡佩珺
以上正本證明與原本無異。
如不服本判決應於收受判決後10日內向本院提出上訴書狀，並應
敘述具體理由；其未敘述上訴理由者，應於上訴期間屆滿後20日
內向本院補提理由書(均須按他造當事人之人數附繕本)「切勿逕
送上級法院」。
告訴人或被害人對於判決如有不服具備理由請求檢察官上訴者，
其上訴期間之計算係以檢察官收受判決正本之日期為準。
中    華    民    國  100     年    11    月    17    日
                                書記官    王惠嬌
附錄犯罪科刑法條：
中華民國刑法第339條
（普通詐欺罪）
意圖為自己或第三人不法之所有，以詐術使人將本人或第三人之
物交付者，處 5 年以下有期徒刑、拘役或科或併科 1 千元以下
罰金。
以前項方法得財產上不法之利益或使第三人得之者，亦同。
前二項之未遂犯罰之。